【裁判字號】    90,訴,59
【裁判日期】    900608
【裁判案由】    違反毒品危害防制條例
【裁判全文】
臺灣花蓮地方法院刑事判決                              九十年度訴字第五九號
    公  訴  人  臺灣花蓮地方法院檢察署檢察官
    被      告  甲○○
右列被告因違反毒品危害防制條例案件，經檢察官提起公訴（九十年度偵字第一四號
），本院判決如左：
    主  文
甲○○連續施用第一級毒品，累犯，處有期徒刑壹年貳月；扣案之注射針筒壹支、海
洛因殘渣袋壹個及塑膠吸管壹支均沒收銷燬之；又連續施用第二級毒品，處有期徒刑
拾月，扣案之安非他命吸食器壹個沒收銷燬之。應執行有期徒刑壹年拾壹月，扣案之
注射針筒壹支、海洛因殘渣袋壹個、塑膠吸管壹支及安非他命吸食器壹個均沒收銷燬
之。
    事  實
一、甲○○曾因違反麻醉藥品管理條例案件，經本院判處有期徒刑十月確定，甫於民
    國八十五年五月二十七日執行完畢。又前因施用毒品案件，經依本院裁定送觀察
    、勒戒後，認無繼續施用毒品之傾向，由台灣台南地方法院檢察署檢察官於八十
    八年一月二十九日以八十七年度偵字第一一０五一號不起訴處分確定。復因施用
    第二級毒品案件，經本院裁定送觀察、勒戒後，認有繼續施用毒品之傾向，經台
    灣花蓮地方法院檢察署檢察官以八十九年度毒偵緝字第三五０號聲請簡易判決處
    刑，並聲請強制戒治，經本院以八十九年度毒聲字第三八七號裁定令入戒治處所
    施以強制戒治一年，且經本院於八十九年七月十九日以八十九年度花簡字第二九
    三號判處有期徒刑六月，後經甲○○提起上訴，再撤回上訴確定。詎甲○○仍不
    知悔改，猶基於概括犯意，自前案於八十九年七月十九日判決後某日起至八十九
    年八月十六日止，連續在花蓮縣吉安鄉○里○○街一一八號東里客棧三樓三０九
    號房等地，每隔約半個月，分開以注射針筒施用第一級毒品海洛因、以吸食器施
    用第二級毒品安非他命多次。嗣於八十九年八月十六日中午十二時三十分許，在
    花蓮縣吉安鄉○里○○街一一八號東里客棧前，為警查獲，並於東里客棧三樓三
    ０九號房內扣得甲○○所有供施用毒品所用之注射針筒一支、安非他命吸食器一
    個、海洛因殘渣袋一個及塑膠吸管一支。
二、案經花蓮縣警察局吉安分局報告台灣花蓮地方法院檢察署檢察官偵查起訴。
    理  由
一、訊據被告甲○○坦承多次施用第一、二級毒品之犯行，惟辯稱：其係將海洛因及
    安非他命先放在針筒內，再放入水，融化後，再放入玻璃球內燃燒施用等語。經
    查被告查獲時，經警採尿送驗結果，係呈安非他命及嗎啡陽性反應等情，有花蓮
    縣衛生局煙毒尿液檢驗成績書及慈濟大學濫用藥物檢驗中心檢驗總表各一紙在卷
    可參。而如事實欄所載扣案物送法務部調查局檢驗結果，殘渣袋、針筒及塑膠吸
    管均有海洛因殘留，吸食器則有甲基安非他命殘留等情，有該局九十年四月二十
    七日（九十）陸（一）字第９００５０７９８檢驗通知書一紙附卷可參。足見被
    告係分開施用第一級、第二級毒品，故扣案之針筒僅有海洛因殘留，而吸食器僅
    有安非他命殘留，是被告所辯共同施用第一、二級毒品云云，並不可採。又被告
    前曾因施用毒品案件，經本院裁定送觀察、勒戒後，認無繼續施用毒品之傾向，
    由台灣台南地方法院檢察署檢察官於八十八年一月二十九日以八十七年度偵字第
    一一０五一號不起訴處分確定；又因施用毒品案件，經本院裁定送觀察、勒戒後
    ，認有繼續施用毒品之傾向，經台灣花蓮地方法院檢察署檢察官以八十九年度毒
    偵字第三五０號聲請簡易判決處刑，並聲請強制戒治，經本院以八十九年度毒聲
    字第三八七號裁定令入戒治處所施以強制戒治一年，並經本院於八十九年度花簡
    字第二九三號判處有期徒刑六月，後經被告撤回上訴確定，有台灣花蓮地方法院
    檢察署刑案資料查註紀錄表、八十九年度花簡字第二九三號刑事判決書各一份附
    卷可參，被告亦自承其撤回上開簡易判決之上訴。此外，復有被告所有供施用毒
    品所用之注射針筒一支、安非他命吸食器一個、海洛因殘渣袋一個及塑膠吸管一
    支扣案足憑，及現場查獲照片一張附卷可稽（扣押物品清單漏載塑膠吸管一支）
    。是被告係於五年內三犯毒品危害防制條例第十條第一、二項之罪，本件事證明
    確，被告犯行，堪予認定。
二、核被告所為，係犯毒品危害防制條例第十條第一項施用第一級毒品罪及第十條第
    二項施用第二級毒品罪；其施用前後持有海洛因、安非他命之低度行為，應為施
    用海洛因、安非他命之高度行為所吸收，不另論罪。被告先後多次施用第一、二
    級毒品之犯行，時間緊接，方法相同，觸犯構成要件相同之罪，均顯係基於概括
    犯意為之，應各依連續犯之規定論以一罪，並加重其刑。檢察官雖僅論及被告於
    八十九年八月十六日施用海洛因及安非他命各一次之犯行，漏未就其餘施用第一
    、二級毒品之犯行起訴，惟因與已起訴部分，有連續犯之裁判上一罪關係，本院
    自應併予審究。又被告所犯上開二罪，犯意各別，行為互殊，應予分論併罰之，
    再被告曾因違反麻醉藥品管理條例案件，經本院判處有期徒刑十月確定，於八十
    五年五月二十七日執行完畢，此有台灣花蓮地方法院檢察署刑案資料查註紀錄表
    一份附卷可參，其於五年內再犯本件有期徒刑以上之罪，均為累犯，應依法加重
    其刑，並依法遞加重之。爰審酌被告犯罪之動機、手段、施用毒品之次數、所生
    之危害，及事後坦承犯行，態度尚稱良好等一切情狀，量處如主文所示之刑，並
    定應執行刑。如事實欄所載扣案物上均殘留之毒品海洛因或安非他命，因毒品與
    扣案物不易析離，爰併予宣告沒收銷燬之。
據上論斷，應依刑事訴訟法第二百九十九條第一項前段，毒品危害防制條例第十條第
一項、第二項、第十八條第一項前段，刑法第十一條前段、第五十六條、第四十七條
、第五十一條第五款，判決如主文。
本案經檢察官李子春到庭執行職務。
中      華      民      國    九十      年      六      月      八      日
                              臺灣花蓮地方法院刑事庭
                                  法  官  李世華
右正本證明與原本無異。
如對本判決不服，應於送達後十日內，向本院提出上訴狀。（應抄附繕本）告訴人或
被害人如對於本判決不服者，應具備理由請求檢察官上訴，其上訴期間之計算係以檢
察官收受判決正本之日期為準。
                                  法院書記官
中      華      民      國    九十      年      六      月      十一    日
附錄本判決論罪之法律條文：
毒品危害防治條例第十條第一項、第二項：
施用第一級毒品者，處六月以上五年以下有期徒刑。
施用第二級毒品者，處三年以下有期徒刑。


司法院資訊處製作；財團法人民間司法改革基金會備份。
